【裁判字號】    97,交聲,1289
【裁判日期】    970508
【裁判案由】    違反道路交通管理處罰條例聲明異議
【裁判全文】
臺灣臺北地方法院交通事件裁定        97年度交聲字第1289號
    原處分機關  臺北市交通事件裁決所
    聲明異議人
    即受處分人  歐力士小客車租賃股份有限公司
    代  理  人  甲○○○
上開受處分人因違反道路交通管理處罰條例案件，對臺北市交通
事件裁決所於中華民國九十七年四月十四日所為之處分（北市裁
三字第車裁二二—ＺＤＣ○七○四三四號），聲明異議，本院裁
定如下：
    主  文
異議駁回。
    理  由
一、按汽車行駛高速公路，應依速限標誌指示，高速公路交通管
    制規則第五條前段定有明文。次按汽車行駛於高速公路或設
    站管制之道路，不遵守使用限制、禁止、行車管制及管理事
    項之管制規則而有行車速度超過規定之最高速限者，處汽車
    駕駛人新臺幣（下同）三千元以上六千元以下罰鍰，道路交
    通管理處罰條例第三十三條第一項第一款定有明文。次按駕
    駛人駕駛小型車違反道路交通管理處罰條例第三十三條第一
    項第一款之事件，行車速度超過規定之最高速限未滿二十公
    里，期限內繳納或到案聽候裁決者，處三千元罰鍰，本件案
    發時之違反道路交通管理事件統一裁罰基準及處理細則第二
    條第二項亦定有明文。
二、本件受處分人即聲明異議人歐力士小客車租賃股份有限公司
    （下稱歐力士公司）所有車牌號碼○三一七—ＡＡ號小客車
    ，於民國九十六年十一月三十日下午二時四十八分許，經王
    金龍駕駛由北向南行駛在國道一號高速公路，途經國道一號
    高速公路南向三百十一點四五公里處，以一百十七公里之時
    速行駛，超過該處時速一百公里之速限十七公里而不遵管制
    之規定，經交通部國道公路警察局第四警察隊郭鎮雄警員使
    用電腦雷達自動照相測速器鎖定後照相後，以受處分人違反
    道路交通管理處罰條例第三十三條第一項第一款規定，開立
    公警局交字第ＺＤＣ○七○四三四號之舉發通知單並指定應
    於九十七年一月二十四日前繳納罰鍰或前往臺北市交通事件
    裁決所聽候裁決，經受處分人依限具狀申述，原處分機關臺
    北市交通事件裁決所認受處分人確有前開違規行為，乃依據
    道路交通管理處罰條例第三十三條第一項第一款之規定裁處
    三千元之罰鍰。
三、依據受處分人具狀所陳固坦承由王金龍於上開時間駕駛上開
    車輛以上開速度行經上開地點等情，惟矢口否認有何違反道
    路交通管理處罰條例行為，並辯稱：上開車輛經交通部臺北
    區○道○○○路局拓建工程處向伊公司租賃作為執行公務之
    工務車輛，而案發當時係載送主任工程司參加道路勘查作業
    ，因有時效考量以致超速，而依據高速公路交通管制規則第
    五條之規定，執行任務之工程車應不受時速之限制，本件應
    為不罰之裁決云云。經查：特種車，指有特種設備供專門用
    途而異於一般汽車之車輛，包括吊車、救濟車、消防車、救
    護車、警備車、憲警巡邏車、工程車、教練車、殘障用特製
    車、灑水車、郵車、垃圾車、清掃車、水肥車、囚車、殯儀
    館運靈車及經交通部核定之其他車輛；在高速公路及快速公
    路上執行任務之救護車、消防車、警備車、工程車及救濟車
    ，其行車速率不受前項規定之限制，但應依規定裝置明顯警
    示標識，道路交通安全規則第二條第一項第七款、高速公路
    及快速公路交通管制規則第五條第二項分別定有明文，可知
    相關條文中所稱「工程車」應係指有特種設備供專門用途而
    異於一般汽車之車輛，而觀諸本案採證照片，本案車輛為一
    般車輛，並非屬有特種設備供專門用途之工程車，是尚難以
    本案車輛係作為工務單位使用即認得依高速公路及快速公路
    交通管制規則第五條第二項不受行車速率之限制，本件受處
    分人確有上開交通違規行為，堪以認定，受處分人前開所辯
    ，顯於法不合，尚難憑採。從而，原處分機關依道路交通管
    理處罰條例第三十三條第一項第一款之規定裁處三千元之罰
    鍰，核與上開規定並無違誤，本件聲明異議為無理由，應予
    駁回。
據上論斷，應依道路交通案件處理辦法第十九條，裁定如主文。
中    華    民    國    97    年    5     月    8     日
                        臺灣臺北地方法院交通法庭
                            法  官   唐于智
上正本證明與原本無異。
如不服本裁定，應於裁定送達後5 日內向本院提出抗告狀。
                            書記官   陳家欣
中    華    民    國    97    年    5     月    8     日


司法院資訊處製作；財團法人民間司法改革基金會備份。
